【裁判字號】    97,交簡上,152
【裁判日期】    971023
【裁判案由】    業務過失傷害
【裁判全文】
臺灣臺北地方法院刑事判決           97年度交簡上字第152號
上  訴  人
即  被  告  乙○○
上列上訴人即被告因業務過失傷害案件，不服本院中華民國九十
七年八月二十一日九十七年度交簡字第七九號第一審簡易判決（
起訴書案號：臺灣臺北地方法院檢察署九十七年度偵字第一五五
二七號），提起上訴，本院管轄之第二審合議庭判決如下：
    主  文
上訴駁回。
乙○○緩刑貳年。
    事  實
一、乙○○係計程車司機，平日駕駛營業用小客車以載客為業，
    係從事業務之人。民國九十六年十一月二十四日十八時四十
    五分許，乙○○駕駛車牌號碼ＭＲ－五一○號營業用小客車
    ，行經臺北市○○區○○路由北往南方向欲左轉常德街（起
    訴書誤載為常德路）時，原應注意車輛行駛至交岔路口，應
    遵守燈光號誌，待左轉燈號亮起時始得左轉，而依當時情形
    為晴天、夜間有照明、柏油路面乾燥無缺陷及障礙物、視距
    良好、行車管制號誌動作正常，並無不能注意之情事，竟疏
    未注意，未待左轉燈號亮起即貿然左轉，適甲○○騎乘車牌
    號碼ＣＸＶ─○二六號重型機車，搭載乘客即其子女林鉉智
    、林子櫻，沿臺北市○○區○○路由南往北方向直行，行經
    上開交岔路口，見乙○○所駕駛之上開營業用小客車違規左
    轉駛入路口，煞避不及，其前車頭乃撞及乙○○所駕駛上開
    營業用小客車右後車尾，甲○○、林鉉智及林子櫻因此人車
    倒地，致甲○○受有左膝及左小腿挫傷、左膝三三公分擦
    傷，林鉉智受有左手及右膝擦傷，林子櫻受有腹部及右小腿
    挫傷等傷害（所犯業務過失傷害林鉉智、林子櫻之罪嫌部分
    ，業經檢察官以九十七年度偵字第一五五二七號不起訴處分
    書為不起訴處分）。嗣於同日十九時許，員警前往現場處理
    時，乙○○向到場處理之員警承認肇事自首而接受裁判。
二、案經甲○○訴由臺北市政府警察局中正第一分局移送臺灣臺
    北地方法院檢察署（下稱臺北地檢署）檢察官偵查起訴，本
    院受理後，乙○○自白犯罪，經本院裁定逕以簡易判決處刑
    。
    理  由
一、證據之認定：
    上開事實一之部分，業據告訴人甲○○於警詢及檢察官偵查
    中指訴綦詳（臺北地檢署九十七年度偵字第一五五二七號卷
    第五、六頁及第五五、五六頁參照），並有道路交通事故現
    場圖、交通事故談話紀錄表、補充資料表、調查報告表(一)、
    (二)及現場照片等件在卷可稽（同上偵查卷第十八頁至第二十
    三頁及第二十六頁至第三十頁參照），而告訴人確係因本件
    事故受有左膝及左小腿挫傷、左膝三三公分擦傷等傷害，
    亦有國立臺灣大學醫學院附設醫院於九十六年十一月二十四
    日出具之診斷證明書及三重同仁堂中醫診所診斷證明書各一
    份在卷足憑（同上偵查卷第十頁及第十三頁參照），是被告
    乙○○之行為與告訴人所受傷害間，自有相當因果關係，此
    情已足認定。且按車輛行駛至交岔路口，應遵守燈光號誌，
    道路交通安全規則第一百零二條第一項第一款定有明文。被
    告為考領駕照之駕駛人，且為從事駕駛業務之人，對此自應
    知悉，而本件復無其於肇事時有不能注意之證據，足證被告
    疏未注意及此，確有過失行為，臺北市政府警察局交通警察
    大隊對於本件道路交通事故所為之初步分析研判亦同此見解
    ，有該隊所出具之道路交通事故初步分析研判表一紙在卷可
    參（同上偵查卷第八頁參照）。且被告於本院九十七年十月
    九日審理時對上開事實一之部分亦供承不諱（本院當日審判
    筆錄參照），是依(一)告訴人甲○○之指述、(二)上開道路交通
    事故現場圖、交通事故談話紀錄表、補充資料表(一)、(二)、現
    場照片等件、(三)國立臺灣大學醫學院附設醫院診斷證明書一
    紙及(四)臺北市政府警察局交通警察大隊道路交通事故初步分
    析研判表一紙等補強證據已足資擔保被告於本院審理中所為
    之上開任意性自白具有相當程度之真實性，而得確信被告前
    述自白之犯罪事實確屬真實，從而依刑事訴訟法第一百五十
    六條第一項及同條第二項規定，自得依被告前述自白及該補
    強證據認定被告確有為前述業務過失傷害之犯行，本件事證
    明確，被告之犯行堪以認定。
二、論罪科刑之法律適用：
  (一)核被告乙○○所為，係犯刑法第二百八十四條第二項前段之
    業務過失傷害罪。其於肇事後、員警前往處理時，當場承認
    為肇事者，並接受偵訊，有臺北市○○○○○道路交通事故
    肇事人自首情形紀錄表一紙在卷足憑（同上偵查卷第二十五
    頁參照），為對未發覺之犯罪自首而接受裁判，依法得減輕
    其刑。
  (二)原審依刑事訴訟法第四百四十九條第二項、第三項、第四百
    五十四條第二項（原審漏引）、刑法第二百八十四條第二項
    前段、第六十二條前段、第四十一條第一項前段，刑法施行
    法第一條之一之規定，判處被告拘役四十日，如易科罰金，
    以新臺幣一千元折算一日，經核其認事用法均無違誤，量刑
    亦稱妥適。被告上訴指摘原判決不當，實無理由，應予駁回
    。
  (三)末查，被告未曾因故意犯罪受有期徒刑以上刑之宣告，此有
    臺灣高等法院被告前案紀錄表一份在卷可查，且其於犯罪後
    已賠償告訴人新臺幣（下同）二萬五千元之和解金，而與告
    訴人達成和解，並取得告訴人之諒解等情，有和解書、告訴
    人九十七年九月十七日撤回告訴狀及本院公務電話紀錄各一
    紙附於本院卷可佐，足認被告係因一時失慮，致罹刑章，經
    此偵審程序後，當知所警惕，信無再犯之虞，本院綜核各情
    ，認原審所為刑之宣告以暫不執行為適當，爰併予宣告緩刑
    二年，用啟自新。
據上論斷，應依刑事訴訟法第四百五十五條之一第一項、第三項
、第三百六十八條，刑法第七十四條第一項第一款，判決如主文
。
本案經檢察官廖先志到庭執行職務。
中    華    民    國    97    年    10    月    23    日
                  刑事第九庭審判長法  官  林怡秀
                                  法  官  劉素如
                                  法  官  張詩芸
本件正本證明與原本無異。
不得上訴。
                                  書記官  顏淑華
中    華    民    國    97    年    10    月    23    日
附錄本案論罪科刑法條全文：
中華民國刑法第二百八十四條
因過失傷害人者，處六月以下有期徒刑、拘役或五百元以下罰金
，致重傷者，處一年以下有期徒刑、拘役或五百元以下罰金。
從事業務之人，因業務上之過失傷害人者，處一年以下有期徒刑
、拘役或一千元以下罰金，致重傷者，處三年以下有期徒刑、拘
役或二千元以下罰金。


司法院資訊處製作；財團法人民間司法改革基金會備份。
